【裁判字號】    98,易,881
【裁判日期】    981117
【裁判案由】    竊盜等
【裁判全文】
臺灣屏東地方法院刑事判決               98年度易字第881號
公  訴  人  臺灣屏東地方法院檢察署檢察官
被      告  丁○○
                    （另案
            甲○○
上列被告因竊盜等案件，經檢察官提起公訴（98年度偵字第1418
、5317號），本院判決如下：
    主  文
丁○○犯竊盜罪，處有期徒刑柒月。
甲○○寄藏贓物，累犯，處有期徒刑伍月，如易科罰金以新臺幣
壹仟元折算壹日。又犯竊盜罪，累犯，處有期徒刑月，如易科
罰金以新臺幣壹仟元折算壹日。應執行有期徒刑柒月，如易科罰
金以新臺幣壹仟元折算壹日。
甲○○其餘被訴部分無罪。
    事  實
一、丁○○基於意圖為自己不法所有之竊盜犯意，於民國97年11
    月11日4 時許，在屏東縣新埤鄉○○村○○路153 號附近，
    利用停置該處、車牌號碼J9-7437 號自小客車車門未鎖之機
    會，徒手啟門進而竊取其中潘森源所有汽車音響1 部（廠牌
    ：SENSOR，型號：BCD-2203號）。
二、甲○○前於96年間，因竊盜案件，經臺灣宜蘭地方法院以96
    年度易字第241 號判處有期徒刑3 月確定，並於96年12月1
    日執行完畢。詎其猶不知悔改，竟分別為下列犯行：
（一）雖知丁○○於97年11月11日6 時許，攜至屏東縣新埤鄉○○村○○路173 號住處所交託保管之汽車音響3 部，均係
      來路不明之贓物（其中1 部即事實欄一之盜贓物；其中1
      部係戊○○於97年11月9 日某時許，在屏東縣新埤鄉○○
      村○○路177 號附近，遭到不詳人士竊走之汽車音響[ 廠
      牌：clarion ，型號：CP-2002 號] ；其中1 部係乙○○
      於97年11月11日2 時許，在屏東縣新埤鄉○○村○○路19
      7 號附近，遭到不詳人士竊走之汽車音響[ 廠牌：Panaso
      nic ，型號：CQ-E725T號] ），仍基於寄藏贓物之犯意，
      接收該等汽車音響而將之藏放在該址住處2 樓房間內。
（二）基於意圖為自己不法所有之竊盜犯意，於98年7 月14日6
      時許，至屏東縣新埤鄉○○村○○路227 號旁之工寮內，
      徒手竊取置於其中丙○○所有之三折式折疊躺椅1 具得逞
      。
三、嗣於97年11月14日，員警持搜索票至上開甲○○住處偵辦另
    案，因發覺其藏放房間內之汽車音響來源可疑，經扣案後進
    而循線查獲事實欄一、二(一)所示犯行（汽車音響於查獲後業
    經各被害人領回）。另於98年7 月14日，因民眾目睹甲○○
    侵入上開工寮行竊而匿名報案檢舉，員警乃聲請搜索票，於
    98年7 月16日至甲○○同址住處偵辦，因而查獲事實欄二(二)
    所示犯行，並扣得前揭三折式折疊躺椅（已由被害人領回）
    。
四、案經屏東縣政府警察局潮州分局報告臺灣屏東地方法院檢察
    署檢察官偵查起訴。
    理  由
甲、有罪部分
壹、證據之證據能力
    按被告以外之人於審判外之陳述，雖不符刑事訴訟法第159
    條之1 至之4 等規定，惟經當事人於審判程序同意作為證據
    ，法院審酌該言詞陳述或書面陳述作成時之情況，認為適當
    者，亦得為證據；又當事人、代理人或辯護人於法院調查證
    據時，知有刑事訴訟法第159 條第1 項不得為證據之情形，
    而未於言詞辯論終結前聲明異議者，視為有前項之同意；刑
    事訴訟法第159 條之5 定有明文。本件當事人對證人潘森源
    、戊○○、乙○○、丙○○於警詢時所為陳述，未於言詞辯
    論終結前聲明異議，本院審酌上開證據作成時，並無不當取
    供或非法取得之情形，且前揭證人作證內容乃陳述失竊情形
    、並未具體指證被告方面之竊盜犯行，自無誣陷可能，是認
    以之作為本案證據均屬適當，故依法具有證據能力。
貳、實體方面
一、上揭犯罪事實，業據被告2 人於本院審理中全數坦承不諱（
    見本院98年10月12日準備程序筆錄第2 頁），核與證人即被
    害人潘森源、戊○○、乙○○、丙○○證述各該失竊情形均
    大致相符（見警卷第2369號第12、20、16頁，警卷第11737
    號第9 頁），並有員警偵查報告所示偵辦經過，以及查獲之
    汽車音響、三折式折疊躺椅等物可資佐證，暨搜索票、搜索
    扣押筆錄、扣押物品目錄表、贓物認領保管單等件附卷足稽
    （見警卷第2369號第29-35 頁，警卷第11737 號第11-14 頁
    ）。是認被告2 人之自白與事實相合，堪以採信。從而本件
    罪證明確，其等犯行洵可認定，應依法論科。
二、核被告丁○○所為，係犯刑法第320 條第1 項之竊盜罪。爰
    審酌被告丁○○前於97年間，因竊盜案件，經本院於97年10
    月30日以97年度易字第72號判處有期徒刑7 月、緩刑2 年，
    嗣於97年12月8 日案件確定，有前案紀錄表、刑案資料查註
    紀錄表各1 份為憑，其竟甫於前次竊盜案件宣判後不到半月
    ，即再度於97年11月11日犯下本件竊案，顯然未因歷經司法
    程序而記取教訓；又被告丁○○正值青壯，非無謀生能力，
    卻不思以正當手段賺取所需，詎起意行竊為謀財之道，犯罪
    動機可議；且觀被告丁○○竊取之物為汽車音響，不僅侵害
    他人財產法益不低，更增添被害人失竊後生活利用上困擾，
    犯罪結果影響自深；惟念及被告丁○○尚能坦承己身罪行、
    犯後態度非劣等一切情狀，量處如主文所示之刑，以資懲儆
    。
三、核被告甲○○所為，係犯刑法第349 條第2 項之寄藏贓物罪
    、同法第320 條第1 項之竊盜罪。被告甲○○以一行為同時
    寄藏多數被害人之失竊物，為想像競合犯，應依刑法第55條
    從一重處斷。被告甲○○所犯上開2 罪間，犯意個別、行為
    互殊，應分論併罰。被告甲○○曾受如事實欄所載判刑執行
    等情，有前案紀錄表、刑案資料查註紀錄表各1 份可考，其
    於徒刑執行完畢後，5 年內故意再犯本件有期徒刑以上之各
    罪，為累犯，均應依刑法第47條第1 項加重刑度。至公訴意
    旨雖未敘及被告甲○○寄藏被害人戊○○、乙○○之失竊汽
    車音響部分，然此部分犯罪事實與起訴繫屬本院審理部分，
    既有想像競合犯之裁判上一罪關係，乃起訴效力所及，本院
    自得予以審判，附此敘明。爰審酌被告甲○○前於94年間，
    因施用毒品案件，經法院裁定送觀察勒戒執行完畢，又於96
    年間，因竊盜案件，經法院判刑、執行，有上開前案紀錄資
    料可參，其素行不佳，竟復犯下本件數案，顯然未因歷經司
    法程序而收得警惕；再觀被告甲○○之寄藏贓物犯行部分，
    其業有竊盜之犯罪記錄，應得認知寄藏盜贓物品，顯有隱匿
    或助長竊盜犯罪之可能，復使被害人事後追索更添難度，卻
    率然接受被告丁○○之託付而保管贓物，另衡竊盜犯行部分
    ，其正值青壯，非無謀生能力，詎起意行竊為謀財之道，而
    不思以正當手段賺取所需，俱見犯罪動機之可議；惟念及被
    告甲○○猶能自白己身罪行，其坦然面對司法、犯後態度尚
    可等一切情狀，各量處如主文所示之刑，併定其應執行刑，
    另依司法院釋字第662 號解釋意旨諭知易科罰金之折算標準
    ，以資懲儆。
乙、無罪部分
一、公訴意旨略以：被告甲○○基於意圖為自己不法所有之竊盜
    犯意，分別為下列犯行：
（一）於97年11月9 日某時許，在屏東縣新埤鄉○○村○○路17
      7 號附近，以不詳方式，開啟停置該處之車牌號碼4383-W
      T 號自小貨車車門，進而竊取其中戊○○所有汽車音響1
      部（廠牌：clarion ，型號：CP-2002 號）。
（二）於97年11月11日2 時許，在屏東縣新埤鄉○○村○○路19
      7 號附近，以不詳方式，開啟停置該處之車牌號碼WH-823
      6 號自小客車車門，進而竊取其中乙○○所有汽車音響1
      部（廠牌：Panasonic ，型號：CQ-E725T號）。
    嗣於97年11月14日，員警持搜索票至上開被告甲○○住處偵
    辦另案，因發覺其藏放房間內之汽車音響來源可疑，經扣案
    後進而循線查獲上情（汽車音響於查獲後業經各被害人領回
    ）。因認被告甲○○涉犯刑法第320 條第1 項之竊盜罪嫌。
二、按犯罪事實應依證據認定之，無證據不得認定其犯罪事實，
    又不能證明被告犯罪者，應諭知無罪之判決，刑事訴訟法第
    154 條第2 項、第301 條第1 項分別定有明文。又刑事訴訟
    法第161 條第1 項明定檢察官就被告犯罪事實，應負舉證責
    任，並指出證明之方法。因此，檢察官對於起訴之犯罪事實
    ，應負提出證據及說服之實質舉證責任。倘其所提出之證據
    ，不足為被告有罪之積極證明，或其闡明之證明方法，無從
    說服法官以形成被告有罪之心證，基於無罪推定原則，自應
    為被告無罪判決之諭知。
三、訊據被告甲○○固不爭執為警在其住處房間內搜索扣得前開
    汽車音響，惟堅詞否認有何竊盜犯行，並辯稱：前開3 部汽
    車音響都是丁○○在97年11月11日6 時許託給伊保管的，並
    非伊所偷來，至於丁○○怎麼取得這些失竊物，伊不清楚等
    語。公訴意旨認被告甲○○涉有前開竊盜罪嫌，無非以證人
    即同案被告丁○○於偵查中證述其僅偷竊1 部汽車音響、並
    未託交被告甲○○3 部汽車音響，證人即被害人戊○○、乙○○證稱其等汽車音響遭竊，以及員警執行搜索情形所示前
    開失竊汽車音響確係被告甲○○住處房間內起出等節為主要
    論據。惟查：
（一）同案被告丁○○雖於偵查中證稱：沒有竊取被害人戊○○
      、乙○○的汽車音響，更沒有拿這些汽車音響請甲○○保
      管云云（見偵卷第1418號第25頁），然於本院審理中一度
      改稱：97年11月11日6 時許，伊確實有託交甲○○3 部汽
      車音響，但只記得其中1 部是伊偷來的，另外2 部完全不
      記得如何取得，因伊施用毒品故腦筋不清楚、怎樣也想不
      起來如何得來另外2 部汽車音響；至於偵查中伊沒有將此
      情供出，是因為檢察官沒有問到這些等語（見本院卷第26
      頁）。考諸同案被告丁○○於本院審理中所述內容，顯有
      可能令其因此涉有該等汽車音響之竊盜或收受贓物罪嫌，
      若非該情屬實，同案被告丁○○顯不可能無端自陷己罪、
      故為對己不利之陳述；且觀員警執行搜索時，乃自被告甲○○住處內起出5 部汽車音響，而被告甲○○自始即供承
      上開3 部汽車音響係同案被告丁○○所託管、另2 部則係
      自己原本持有之物，有員警偵查報告、被告甲○○歷次警
      偵訊筆錄可查（見警卷第2369號第2 、8 頁，偵卷第1418
      號第18頁），顯然被告甲○○於案發後即明確區分置於住
      處之汽車音響來源，復未一概否認寄藏贓物，益徵其陳述
      內容並非隨意杜撰或設詞諉過；從而同案被告丁○○於本
      院審理中供述情節，堪認較可採信，是被告甲○○辯稱：
      汽車音響都是丁○○託交、伊沒有偷等語，自屬有據。
（二）公訴人雖另以員警執行搜索，於被告甲○○住處房間內起
      出被害人戊○○、乙○○失竊之汽車音響等節，論認被告
      甲○○所管領之處所藏有贓物，無疑其係該等汽車音響之
      竊盜者，並提出證人即被害人戊○○、乙○○證述所有汽
      車音響遭到不詳人士竊走等情，暨搜索票、搜索扣押筆錄
      、扣押物品目錄表、贓物認領保管單等件為憑。然取得失
      竊物之原因容有多端，或係本於買賣、受贈、拾獲、收受
      等等，不一而足，此觀被告甲○○所持被害人潘森源失竊
      汽車音響部分，公訴意旨僅認定寄藏贓物而非竊盜即明，
      是公訴人前開所提事證，至多僅能證明「被告甲○○取得
      被害人戊○○、乙○○失竊物後藏置之」，尚非舉證竊盜
      之構成要件事實，亦未能排除被告甲○○基於其他原因取
      得失竊物之可能性，顯然該等失竊物是否必為被告甲○○
      透過竊盜方式而取得，尚有合理懷疑，自難僅憑藏有失竊
      物之事實，遽然推斷其確為竊盜犯行。
四、綜合上述，公訴人所為舉證既有如前疵累，尚無法使本院確
    信被告甲○○有竊取被害人戊○○、乙○○之汽車音響等犯
    行，此外復查無其他積極事證，足認被告甲○○確有公訴人
    所指之罪嫌，故此部分起訴事實當屬無法證明，自應為無罪
    之諭知。至同案被告丁○○於本院審理中自承：前開3 部汽
    車音響均係伊交付給甲○○，但其中2 部如何取得，伊已經
    不記得等語（見本院卷第26頁），其是否涉嫌竊盜或收受贓
    物罪嫌，應由檢察官另行偵辦，末此敘明。
據上論斷，應依刑事訴訟法第299 條第1 項前段、第301 條第1
項，刑法第320 條第1 項、第349 條第2 項、第55條、第51條第
5 款、第47條第1 項、第41條第1 項前段，司法院釋字第662 號
，刑法施行法第1 條之1 第1 項、第2 項前段，判決如主文。
本案經檢察官曾士哲到庭執行職務
中    華    民    國    98    年    11    月    17    日
                  刑事第四庭  審判長法  官  莊鎮遠
                                    法  官  李謀榮
                                    法  官  江振源
以上正本證明與原本無異
如不服本判決，應於判決送達後10日內向本院提出上訴書狀（應
附繕本），其未敘述上訴理由者，應於上訴期間屆滿後20日內補
提理由書狀於本院，上訴於臺灣高等法院高雄分院。
中    華    民    國    98    年    11    月    18    日
                                    書記官  潘豐益
附錄本判決論罪科刑法條：
刑法第320 條
意圖為自己或第三人不法之所有，而竊取他人之動產者，為竊盜
罪，處五年以下有期徒刑、拘役或五百元以下罰金。
意圖為自己或第三人不法之利益，而竊佔他人之不動產者，依前
項之規定處斷。
前二項之未遂犯罰之。
刑法第349 條
收受贓物者，處三年以下有期徒刑、拘役或五百元以下罰金。
搬運、寄藏、故買贓物或為牙保者，處五年以下有期徒刑、拘役
或科或併科一千元以下罰金。
因贓物變得之財物，以贓物論。


司法院資訊處製作；財團法人民間司法改革基金會備份。
